臺灣高等法院刑事判決　　　　　　　　 96年度上訴字第526號
上　訴　人　臺灣基隆地方法院檢察署檢察官
被　　　告　甲○○
上列上訴人因被告毒品危害防制條例案件，不服臺灣基隆地方法
院95年度訴字第771號，中華民國95年12月6日第一審判決（起訴
案號：臺灣基隆地方法院檢察署95年度毒偵字第1179號、併辦案
號:95 年度毒偵字第1906、2344號），提起上訴，本院依簡式審
判程序判決如下：
    主  文
原判決撤銷。
甲○○施用第一級毒品，累犯，處有期徒刑壹年捌月。
扣案之含無法獨立析離之海洛因成份之殘渣袋貳只、殘渣袋壹只
、海洛因壹包（淨重零點貳零公克）、海洛因貳包（共淨重零點
壹玖公克）、在壹支注射針內之海洛因液體約零點伍毫升，均沒
收銷燬之，注射針筒肆支、注射針筒壹支沒收。
    事    實
一、甲○○曾分別於民國87年、88年5 月間因施用第二級毒品案
    件，經原審法院分別裁定送觀察、勒戒，均經認無繼續施用
    毒品傾向，而由原審法院於87年7月30日以87年度易字第175
    號判決免刑、臺灣基隆地方法院檢察署檢察官於88年6 月15
    日以88年度偵字第3527號處分不起訴確定在案。又於88年7
    月間因施用第二級毒品，除經原審裁定送強制戒治外，並經
    原審法院於89年8月16日判處有期徒刑6月確定，其於接受強
    制戒治前之89年2 月間又犯施用第一級毒品罪，經原審法院
    於89年5月5日判處有期徒刑1 年確定，嗣上開二有期徒刑合
    併定應執刑為有期徒刑1年5月，其於89年2月4日入所戒治，
    於89年8月28日經停止強制戒治付保護管束，於90年5月21日
    保護管束期滿。再於停止戒治期間之89年12月間因施用第一
    級、第二級毒品，除經原審法院裁定撤銷停止戒治外，並經
    臺灣高等法院、原審法院分別於91年2月6日、90年10月11日
    分別判處有期徒刑1 年4月、7月確定，嗣該二罪刑合併定應
    執行刑為有期徒刑1年8月，其自90年9 月12日入所執行戒治
    殘期，並接續執行上開有期徒刑1年5月、1年8月，於93年4
    月28日假釋出監，須至94年2 月17日始假釋期滿，其又於假
    釋期間之93年12月間因犯竊盜罪，經原審法院基隆簡易庭於
    94年1月5日判處有期徒刑3 月確定，其前之假釋亦遭撤銷，
    其於93年12月15日入監接續服假釋經撤銷之殘刑與有期徒刑
    3月，甫於95年1月4 日執行完畢。猶不知悔改，復基於施用
    第一級毒品海洛因之概括犯意，自95年5月初起至95年9月30
    日止，在基隆市○○區○○街180之4號、基隆市○○街大華
    戲院，以針筒注射之方式施用海洛因，平均3至5日施用1 次
    。嗣：(一)、於95年5 月31日16時40分許，在基隆市○○區○
    ○街93號前，為警盤查時，查獲含無法獨立析離之海洛因成
    份之殘渣袋2只及甲○○所有供其施用海洛因之注射針筒1支
    ；(二)、於95年7月8日20時15分許，在基隆市○○區○○街14
    5號前，為警盤查時，查獲第一級毒品海洛因1包（淨重0.20
    公克）及甲○○所有供其施用海洛因之注射針筒1 支；(三)、
    於95年7月24日14時45分許，在基隆市○○區○○街8號前，
    甲○○與友人陳俊義共乘機車，警方欲攔車盤查，甲○○心
    虛急忙將第一級毒品海洛因2 包（共淨重0.19公克）丟棄於
    地上，為警方扣獲而查獲；(四)、於95年8月14日11時20 分許
    ，在基隆市○○路及愛四路路口，為警查獲甲○○所有供其
    施用海洛因之注射針筒1支；(五)、於95年8月24日18時20分許
    ，在基隆市○○街145 號頂樓，為警查獲甲○○與高啟文共
    有預備供其等施用海洛因之含海洛因液體之注射針筒1支（
    約0.5毫升）。(六)、95年9月30日為巡邏員警查獲扣得注射針
    筒1支、殘渣袋1個。
二、案經基隆市警察局第一分局、第二分局、第四分局報告臺灣
    基隆地方法院檢察署檢察官偵查起訴及移送併辦。
    理    由
一、訊據被告甲○○對於上開事實坦承不諱，其為警查獲採驗之
    尿液呈嗎啡或兼有可待因陽性反應，有昭信科技顧問股份有
    限公司濫用藥物尿液檢體檢驗報告附卷可稽；復有毒品初步
    鑑驗報告單1紙、法務部調查局鑑定通知書2紙、針筒內液體
    之初步鑑定報告1紙、臺灣高等法院被告前案紀錄表1紙附卷
    足考，且有扣案如事實欄所述之物品可資佐證，本件事證明
    確，被告係於毒品危害防制條例公布施行後，經2 次觀察勒
    戒、1 次強制戒治完畢，五年內第六犯施用毒品罪者，足堪
    認定。
二、核被告所為，係犯毒品危害防制條例第十條第一項施用第一
    級毒品罪。其施用前之持有海洛因之低度行為應為施用之高
    度行為所吸收，不另論罪。被告前後多次施用第一級毒品之
    犯行，考諸被告係五年內第六犯施用毒品罪者，其顯早有施
    用毒品之習慣，是其多次施用第一級毒品之犯行，應認係包
    括一罪；公訴人雖僅起訴被告自95年5 月28日起之施用海洛
    因犯行，然其餘施用海洛因犯行既與已起訴部分具有包括一
    罪之關係，自在本院得一併審酌之範圍內。被告曾犯如事實
    欄一所述各項前科，甫於95年1月4日執行完畢，此有臺灣高
    等法院被告前案紀錄表一紙在卷可稽，其於五年內故意再犯
    本件，為累犯，應依刑法第47條第1 項之規定加重其刑。原
    審對被告論罪科刑，固非無見，惟查：被告另有如檢察官移
    送併辦意旨所指之犯行，原審漏未審酌，自有未洽。檢察官
    上訴指摘及此，即有理由，原判決既有可議自應由本院撤銷
    改判。爰審酌被告於毒品危害防制條例施行後已屬第六犯施
    用毒品罪、其對毒品顯已具相當之依賴性、其施用毒品之頻
    率及次數、犯罪手段等一切情狀，量處如主文第2 項所示之
    刑。扣案之含無法獨立析離之海洛因成份之殘渣袋貳只、殘
    渣袋壹只、海洛因1包（淨重0.20公克）、海洛因2包（共淨
    重0.19公克）、在壹支注射針內之海洛因液體約0.5 毫升，
    均為本案扣獲之毒品，均應依毒品危害防制條例第十八條第
    一項前段之規定，宣告沒收銷燬之；扣案之針筒肆支，注射
    針筒1支係被告所有（其中有1支係其與高啟文共有）供其施
    用或預備施用海洛因之物，業據其陳供明確，應依刑法第三
    十八條第一項第二款之規定，宣告沒收。
據上論斷，應依刑事訴訟法第369條第1項前段、第364條、第273
條之1第1項、第299條第1項前段，毒品危害防制條例第10條第1
項、第18條第1項前段、第23條第2項，刑法第11條前段、第47條
第1項、第38條第1項第2款，判決如主文。
本案經檢察官郭啟東到庭執行職務。
中　　華　　民　　國　　96　　年　　3 　　月　　22　　日
　　　　　　　　　刑事第八庭審判長法　官  鄭文肅
　　　　　　　　　　　　　　　    法　官  蔡光治
　　　　　 　 　　　　　　　　　　法　官  陳貽男
以上正本證明與原本無異。
如不服本判決，應於收受送達後十日內向本院提出上訴書狀，其
未敘述上訴之理由者並得於提起上訴後十日內向本院補提理由書
（均須按他造當事人之人數附繕本）。
                                  書記官  王泰元
中　　華　　民　　國　　96　　年　　3 　　月　　22　　日
附錄：本案論罪科刑法條全文
毒品危害防制條例第10條第1項
施用第一級毒品者，處 6 月以上 5 年以下有期徒刑。
